Images des répertoires du notaire Claude Boucot pour l'étude VI
Archives nationales de France
Images des répertoires du notaire Claude Boucot pour l'étude VI
2 janvier 1615 - 16 décembre 1648
MC/RE/VI/1, MC/ET/VI/184 - MC/ET/VI/188
Etude VI; Boucot, Claude
1 registre et 5 extraits de registres
Archives nationales de France
Minutes et répertoires: la loi 2008-696 du 15 juillet 2008 relative aux archives a fixé à 75 ans à compter de la date de l'acte, ou à 25 ans à compter de la date du décès de l'intéressé si ce délai est plus bref, le délai de communication des minutes et répertoires des notaires; ce délai est porté à 100 ans à compter de la date de l'acte si le document se rapporte à un mineur (code du Patrimoine, articles L213-2, 4e d et 5e).
Autres documents de l'étude (dossiers de clients, comptabilité...): s'agissant d'archives privées, ces documents sont communicables selon les modalités fixées par le déposant ou le donateur.
Certains documents ne sont pas accessibles sous leur forme originale en raison de leur mauvais état de conservation.
Registres entrés aux Archives nationales en 1931.
Images des répertoires de l’étude VI
Archives de l'étude VI
répertoire d'officier public ministériel
- Répertoire chronologique pour la période du 2 janvier 1615 au 16 décembre 1648, 2 janvier 1615 - 16 décembre 1648; MC/RE/VI/1; Un répertoire de 329 feuillets de papier manuscrits, hauteur 33,5 x largeur 21 cm, en mauvais état.
  Le répertoire, selon les années, contient les informations suivantes: 1° la nature de l'acte; 2° le nom des parties et la date de l'acte en chiffres romains. L'année peut être divisée en 2 "demye année".
  Il contient aussi, à la fin, la liste chronologique des actes relatifs à l'église Saint Séverin.
  répertoire
  - Page de titre :"Repertoire des Minuttes de Me Boucot notaire commencé le 2 janvier 1615 et fini le 16 X[décem]bre 1648.", 1 r°
  - Liste chronologique des actes pour la période du 2 janvier au 24 décembre 1615, 2 janvier - 24 décembre 1615; 2 r°-5 r°
    Il y a 210 minutes. Le verso du feuillet 5 contient des essais d'écriture.
  - Liste chronologique des actes pour la période du 9 janvier au 28 décembre 1616, 9 janvier - 28 décembre 1616; 6 r°-8 v°
    Il y a 123 minutes.
  - Liste chronologique des actes pour la période du 2 janvier au 30 décembre 1617, 2 janvier - 30 décembre 1617; 10 r°-15 v°
    Il y a 116 minutes pour la 1ère demie-année et 85 pour la 2ème.
  - Liste chronologique des actes pour la période du 2 janvier au 29 décembre 1618, 2 janvier - 29 décembre 1618; 16 r°-19 r°
    Il y a 98 minutes pour la 1ère demie-année et 69 pour la 2ème.
  - Liste chronologique des actes pour la période du 4 janvier au 24 décembre 1619, 4 janvier - 24 décembre 1619; 20 r°-23 r°
    Attention: les images de ce répertoire n'ont pas été entièrement numérisées.
    Les images du 1er mars 1618 au 24 décembre 1619 inclus sont accessibles sous forme de microfilm en salle de lecture au CARAN.
    Il y a 169 minutes."Nota que je suis party le dit jour IX septembre pour faire mon voiage de molesmes et nen suis revenu à Paris que le IIII décembre ensuivant Jen ay mis ung mémoire signé de moy en mon registre."
  - Page de titre: "Repertoire de L'année mil Six Cent Vingtz, Boucot Nre, 1620", 24 v°
    Cette page contient des griboullis, des signatures et petit portrait à la plume. La page 24 r° est blanche.
  - Liste chronologique des actes pour la période du 4 janvier au 31 décembre 1620, 4 janvier - 31 décembre 1620; 25 r°-36 v°
    Il y a 238 minutes. Le feuillet 37 est couvert de griboullis et de signatures.
  - Liste chronologique des actes pour la période du 7 janvier au 28 décembre 1621, 7 janvier - 28 décembre 1621; 38 r°-55 v°
    Il y a 186 minutes pour la 1ère demie-année et 118 pour la 2ème.
  - Liste chronologique des actes pour la période du 1er janvier au 30 décembre 1622, 1er janvier - 30 décembre 1622; 58 r°-74 v°
    Il y a 196 minutes pour la 1ère demie-année et 192 pour la 2ème.
  - Liste chronologique des actes pour la période du 2 janvier au 31 décembre 1623, 2 janvier - 31 décembre 1623; 74 v°-84 v°
    Il y a 203 minutes pour la 1ère demie-année et 220 pour la 2ème.
  - Liste chronologique des actes pour la période du 2 janvier au 31 décembre 1624, 2 janvier - 31 décembre 1624; 84 v°-92 r°
    Il y a 242 minutes pour la 1ère demie-année et 183 pour la 2ème.
  - Liste chronologique des actes pour la période du 8 janvier au 31 décembre 1625, 8 janvier - 31 décembre 1625; 92 v°-101 v°
    Il y a 254 minutes pour la 1ère demie-année et 211 pour la 2ème.
  - Liste chronologique des actes pour la période du 2 janvier au 31 décembre 1626, 2 janvier - 31 décembre 1626; 101 v°-117 v°
    Il y a 300 minutes pour la 1ère demie-année et 300 pour la 2ème.
  - Liste chronologique des actes pour la période du 2 janvier au 30 décembre 1627, 2 janvier - 30 décembre 1627; 117 v°-133 r°
  - Liste chronologique des actes pour la période du 3 janvier au 30 décembre 1628, 3 janvier - 30 décembre 1628; 133 r°-148 v°
  - Liste chronologique des actes pour la période du 2 janvier au 31 décembre 1629, 2 janvier - 31 décembre 1629; 148 v°-163 r°
  - Liste chronologique des actes pour la période du 1er janvier au 31 décembre 1630, 1er janvier - 31 décembre 1630; 163 v°-174 r°
  - Liste chronologique des actes pour la période du 2 janvier au 30 décembre 1631, 2 janvier - 30 décembre 1631; 174 r°-183 v°
  - Liste chronologique des actes pour la période du 2 janvier au 31 décembre 1632, 2 janvier - 31 décembre 1632; 184 r°-193 v°
  - Liste chronologique des actes pour la période du 1er janvier au 31 décembre 1633, 1er janvier - 31 décembre 1633; 193 v°-208 v°
  - Liste chronologique des actes pour la période du 1er janvier au 31 décembre 1634, 1er janvier - 31 décembre 1634; 208 v°-220 v°
  - Liste chronologique des actes pour la période du 1er janvier au 31 décembre 1635, 1er janvier - 31 décembre 1635; 221 r°-231 r°
  - Liste chronologique des actes pour la période du 1er janvier au 22 décembre 1636, 1er janvier - 22 décembre 1636; 231 r°-242 v°
  - Liste chronologique des actes pour la période du 2 janvier au 31 décembre 1637, 2 janvier - 31 décembre 1637; 242 v°-252 v°
  - Liste chronologique des actes pour la période du 2 janvier au 31 décembre 1638, 2 janvier - 31 décembre 1638; 252 v°-264 v°
  - Liste chronologique des actes pour la période du 1er janvier au 31 décembre 1639, 1er janvier - 31 décembre 1639; 264 v°-278 v°
  - Liste chronologique des actes pour la période du 4 janvier au 31 décembre 1640, 4 janvier - 31 décembre 1640; 278 v°-291 r°
  - Liste chronologique des actes pour la période du 3 janvier au 31 décembre 1641, 3 janvier - 31 décembre 1641; 291 r°-300 r°
  - Liste chronologique des actes pour la période du 2 janvier au 29 décembre 1642, 2 janvier - 29 décembre 1642; 300 v°-305 r°
  - Liste chronologique des actes pour la période du 3 janvier - 31 décembre 1643, 305 r°-309 v°
  - Liste chronologique des actes pour la période du 1er janvier au 31 décembre 1644, 1er janvier - 31 décembre 1644; 309 v°-314 r°
  - Liste chronologique des actes pour la période du 1er janvier au 30 décembre 1645, 1er janvier - 30 décembre 1645; 314 r°-318 r°
  - Liste chronologique des actes pour la période du 6 janvier au 31 décembre 1646, 6 janvier - 31 décembre 1646; 318 r°-321 r°
  - Liste chronologique des actes pour la période du 1er janvier au 30 décembre 1647, 1er janvier - 30 décembre 1647; 321 r°-324 r°
  - Liste chronologique des actes pour la période du 2 janvier au 16 décembre 1648, 2 janvier - 16 décembre 1648; 324 r°-327 r°
  - Répertoire des affaires particulières de l'Eglise Saint Séverin à Paris pour la période du 17 août 1640 au 22 novembre 1648, 17 août 1640 - 22 novembre 1648; 327 v°-329 v°
- Répertoire chronologique pour la période de l'année 1615, MC/ET/VI/184
  - Liste chronologique des actes pour la période de l'année 1615, 1 r°-4 v°
- Répertoire chronologique pour la période de l'année 1616, MC/ET/VI/185
  - Liste chronologique des actes pour la période de l'année 1616, 1 r°-3 v°
- Répertoire chronologique pour la période de l'année 1617, MC/ET/VI/186
  - Liste chronologique des actes pour la période de l'année 1617, 1 r°-6 r°
- Répertoire chronologique pour la période de l'année 1618, MC/ET/VI/187
  - Liste chronologique des actes pour la période de l'année 1615, 1 r°-4 v°
- Répertoire chronologique pour la période de l'année 1619, MC/ET/VI/188
  - Liste chronologique des actes pour la période de l'année 1619, 1 r°-4 r°